臺灣臺中地方法院刑事判決　　　　　　　94年度訴字第3519號
公　訴　人　台灣台中地方法院檢察署檢察官
被　　　告　丁○○
指定辯護人　本院公設辯護人　丙○○
上列被告因加重強盜案件，經檢察官提起公訴（94年度偵字第16
829號），本院判決如下：
    主    文
丁○○意圖為自己不法之所有，攜帶兇器，以強暴至使不能抗拒
，而取他人之物，處有期徒刑柒年陸月。扣案之口罩壹個沒收。
    犯罪事實
一、丁○○前曾於民國八十六年間因麻醉藥品管理條例案件，經
    法院判處有期徒刑七月、因槍砲彈藥刀械管制條例案件經法
    院判處有期徒刑五月、定應執行刑為有期徒刑十月，後又因
    違反麻醉藥品管理條例經法院判處有期徒刑五年二月、經裁
    定應執行刑為有期徒刑五年十一月，入監服刑於九十一年五
    月三日假釋，殘刑交付保護管束應至九十五年七月二十日保
    護管束才期滿，現仍在保護管束中。詎猶不知悔改，復因辭
    職在家，且其妻懷孕待產，需錢孔急，適於九十四年十月十
    六日，曾到台中市○○區○○路一八八號「九九九小鋼珠店
    」玩過小鋼珠，知悉該店內服務櫃台有財物，竟於九十四年
    十月十七日晚上八時許，在其位於台中縣后里鄉○里村○○
    路二一九巷五一號住處，萌生強盜該店財物之犯意，乃尋覓
    作案用之兇器，先取得住處廚房所用，由其母黃李秀所購買
    之家庭用水果刀一把，以為強盜時預備不時之需，又因恐該
    店內人多，水果刀無法完成，遂另在其住處，覓得不知情之
    姐黃沛婕所購，欲交予黃沛婕之子把玩之不具殺傷力，用以
    發射ＢＢ彈之塑膠殼製，外型酷似真槍之玩具手槍一把，以
    為強盜之工具。丁○○備妥上開工具後，即意圖為自己不法
    之所有，身著米色夾克及牛仔褲，搭乘不詳車牌號碼之計程
    車至台中市○○區○○路一八八號「九九九小鋼珠店」，將
    上開客觀上對人之生命身體具有危險性之水果刀藏匿於夾克
    之內口袋，手持上開不具殺傷力，黑色，用以發射ＢＢ彈之
    塑膠殼製玩具手槍一把，於同年十月十七日晚上二十時三十
    分許（起訴書誤繕為晚上十時三十許），自「九九九小鋼珠
    店」左側門進入，適該店內店員戊○○、張美玲在店內櫃檯
    為客人兌換代幣，丁○○見狀，即持該酷似真槍之玩具手槍
    在戊○○、張美玲面前左右晃動，並高喊說「要搶劫，快把
    錢拿出來」等語，戊○○、張美玲誤以為係真槍，至使不能
    抗拒，遂蹲躲在櫃檯下，任由丁○○強盜財物，丁○○見狀
    ，即跳入櫃檯內，於跳入櫃檯時不慎碰倒櫃檯內之抽屜，以
    致抽屜內之錢財散落一地，同時張美玲手上持有現金新台幣
    （下同）一萬九千元，見丁○○跳入櫃檯內，隨即將一萬九
    千元丟在地上，丁○○趁機以手抓了一把，共一萬五千元，
    得手後，沿著「九九九小鋼珠店」左側之門往大門方向逃逸
    ，逃跑過程，丁○○手持之玩具槍、及插於夾克內口袋之水
    果刀分別掉落地上，該玩具手槍因而破裂，塑膠零件散落一
    地，為自後追趕之人發現，當場逮捕，並報警於同年十月十
    七日晚上二十時三十五分許，為警當場查獲，並扣得供作案
    用已破裂之玩具手槍一把、水果刀一把，及犯罪所得一萬五
    千元 (該款事後業已由店員戊○○領回)。
二、案經台中市警察局第六分局報請臺灣臺中地方法院檢察署檢
    察官偵查起訴。
　　理      由
一、訊據被告丁○○對於上開犯罪事實均坦承不諱，被告於訊問
    時坦承稱：「我有拿一支玩具手槍及水果刀一把，水果刀是
    放在夾克裡面，然後從「九九九小鋼珠店」店走側門進入，
    看見店員戊○○、張美玲二人於櫃台內對換代幣，我就拿起
    ＢＢ彈之玩具手槍比著他們，跟他們說：「把錢都交出來」
    ，他們二人以為是真槍，當時她們並沒有抗拒，就蹲在櫃台
    內，另有一位小姐手上拿著一萬九千元是要給商場的錢，因
    他害怕錢就掉落在地上，我就趁機撿起一萬五千元，我逃跑
    至門口時，就有他們的工作人員，拿著球棒追趕我，我的槍
    枝掉落於地，破裂，就被他們追上，在我身上搜到一萬五千
    元，水果刀是於我要逃跑時就掉於店內」等語。被告於本院
    辯論時坦承稱：「口罩是我的，我進入小鋼珠店內，我有帶
    扣案的口罩。水果刀是家裡面的，是我媽媽買的，我媽媽叫
    黃李秀，是其所有供廚房用的。水果刀我拿進入店內，但我
    並沒有拿出來用，我是放在夾克的內口袋，水果刀是我從櫃
    台跑出來的時候，就掉落在逃跑的路上，不知道是何人撿起
    來的」，「玩具手槍是我當時所使用的，該槍是家中小孩在
    玩的，槍枝是我妹妹買給小孩玩的，該槍小孩已經沒有在玩
    了，丟在家裡面沒有人要的，該槍當時有掉在櫃台附近的地
    上已經破碎」等語。而證人即台中市警察局第六分局市政派
    出所警員乙○○到庭結證稱：「就扣案當庭提示之玩具槍手
    槍一把要送刑事局才能鑑定，尚未取得報告書」，「之前已
    經送偵查隊，因今日要開庭才臨時拿出來，還要送刑事警察
    局作鑑定」，「依我們平常辦案查獲槍枝的經驗，本案扣案
    的槍枝並不可能具有殺傷力」等語。本院於審理時合議庭當
    庭勘驗玩具手槍一把，勘驗結果同認為：確實是塑膠材質，
    且槍管、槍身、板機均為塑膠製，槍管已經脫離，留有空隙
    ，槍枝重量甚輕，與一般鐵製材質相差甚遠，已碎裂為六小
    塊及已脫離之槍身，有勘驗筆錄附卷可證。另查被告前開自
    白核與證人郭易霖、戊○○、張美玲於檢察官偵訊時結證內
    容相符。並有水果刀、已破碎之塑膠製玩具手槍各一支、口
    罩一個扣案可稽，且另有搜索扣押筆錄、扣押物品收據、扣
    押物品目錄表、照片八張、贓物認領收據、現場圖、台中市
    政府營利事業登記證等，附卷可查，互核相符，顯見被告之
    自白與事實相符，事證明確，被告犯行已堪認定。
二、按刑法第三百二十一條第一項第三款之攜帶兇器竊盜罪，係
　　以行為人攜帶兇器竊盜為其加重條件，此所謂兇器，其種類
　　並無限制，凡客觀上足以對人之生命、身體、安全構成威脅
    ，具有危險性之兇器均屬之，且祇須行竊時攜帶此種具有危
    險性之兇器為已足，並不以攜帶之初有行兇之意圖為必要。
    螺絲起子為足以殺傷人生命、身體之器械，顯為具有危險性
    之兇器。(最高法院79年台上字第5253號判例參照)，本件被
    告所攜帶之水果刀係不銹鋼製，單面利刃，客觀上對人之生
    命身體具有危險性，已足供為兇器，另被告攜帶該兇器雖未
    使用，然被告已自承係要強盜不時之需，而被告又另攜帶玩
    具槍一把，外型酷似真槍，一般人在緊張情形之下，無法立
    即分辨係假槍、或真槍，易使人誤認為係真槍，而不敢隨意
    反抗，以防不測，被告持該把手槍，在被害人面前左、右搖
    晃，使被害人誤以為真槍，至使不能抗拒，故核被告丁○○
    所為係犯刑法第三百三十條第一項之加重強盜罪。爰審酌被
    告年輕力壯，不思努力工作賺取正當酬勞，在假釋交付保護
    管束期間內，竟藉強盜方式牟取他人財物，其深夜準備水果
    刀，及持玩具手槍公然在小鋼珠店對婦女犯案，對被害人之
    人身安全及社會治安有極大威脅，犯罪所生危害甚鉅，犯罪
    後坦承犯行，深具悔悟改過之心，犯後態度良好等一切情狀
    ，量處如主文所示之刑，以資懲儆。扣案之口罩一個，為被
    告所有供犯罪所用之物，業據被告供承在卷屬實，應依刑法
    第三十八條第一項第二款規定諭知沒收。又被告持以犯案用
    未具殺傷力之塑膠製玩具手槍一把，係塑膠外殼，掉落地上
    即碎裂分解，經當庭勘驗屬實在卷，並非違禁物，為被告之
    姐黃沛婕所有，供其小孩把玩之用，水果刀一把為被告之母
    黃李秀所有，供家庭廚房所用，業據被告供明在卷，均非被
    告所有，爰不諭知沒收，附此敘明。
據上論斷，應依刑事訴訟法第二百九十九條第一項前段，刑法第
三百三十條第一項、第三百二十一條第一項第三款、第三十八條
第一項第二款，判決如主文。
本案經檢察官甲○○到庭執行職務。
中　　華　　民　　國　　94　　年　 11 　　月　　30　　日
                  刑事第十五庭  審判長法  官  張智雄
                                      法  官  鄧敏雄
                                      法  官  黃松竹
上正本證明與原本無異。
如不服本判決，應於送達後十日內向本院提出上訴狀（須附繕
本），上訴於臺灣高等法院臺中分院。
                                      書記官  董美惠
中　　華　　民　　國　　94　　年　 11 　　月　　30　　日
附錄論罪科刑法條
刑法第330條第1項
犯強盜罪而有第321條第1項各款情形之一者，處7年以上有期徒
刑。
中華民國刑法第321條第1項3款
犯竊盜罪而有左列情形之一者，處6月以上、5年以下有期徒刑：
三  攜帶兇器而犯之者。
